ACORDAO-COMPLETO-2347914

ACÓRDÃO DE RELAÇÃO

ACÓRDÃO DE RELAÇÃO 571/2019 ATA 8/2019 - PLENÁRIO

Acórdão 571/2019-TCU-Plenário
VISTA esta representação da Associação Brasileira das Agências de Comunicação - Abracom sobre possíveis irregularidades no edital da Concorrência 3/2017, promovida pelo Serviço Brasileiro de Apoio às Micro e Pequenas Empresas - Sebrae para contratação de serviços relacionados à assessoria de imprensa e à comunicação interna.
Considerando que o processo trata, nesta oportunidade, do monitoramento das medidas adotadas para cumprir os seguintes dispositivos do Acórdão 376/2018-TCU-Plenário:
"9.3. determinar ao Serviço Brasileiro de Apoio às Micro e Pequenas Empresas - Sebrae que: 
9.3.1. adote medidas para assegurar que os valores a serem pagos na execução do contrato derivado da concorrência 3/2017 relativamente aos serviços denominados "continuados" (estratégia de comunicação, assessoria de imprensa, produção de conteúdo jornalístico e institucional e comunicação interna) sejam efetivamente compatíveis com as atividades desenvolvidas; 
9.3.2. na execução do referido contrato, abstenha-se de emitir ordens de serviços eventuais para demandar realização de atividades enquadráveis como "serviços continuados" a fim de evitar dupla remuneração à contratada; 
9.3.3. condicione a prorrogação do contrato, após sua vigência inicial de 12 meses, à demonstração da razoabilidade dos preços pactuados, por meio de ampla pesquisa de mercado, baseada em cesta de preços aceitáveis, tais como os oriundos de pesquisas diretas com fornecedores ou em seus catálogos, valores adjudicados em licitações de entes públicos, sistemas públicos de compras, valores registrados em atas de registro de preços, avaliação de contratos recentes ou vigentes, compras e contratações realizadas por corporações privadas em condições idênticas ou semelhantes, nos termos da jurisprudência deste Tribunal, a exemplo do Acórdão 2637/2015-TCU-Plenário (relator o ministro Bruno Dantas) ."
considerando que, após análise das informações prestadas pelo Sebrae, a Secretaria de Controle Externo de Aquisições Logísticas - Selog concluiu que a entidade implementou medidas para atender as deliberações do TCU, conforme instruções às peças 56 e 72;
considerando que, de fato, os esclarecimentos fornecidos pelo Sebrae demonstram a adoção de providências com vistas a cumprir os comandos deste Tribunal, com destaque para a informação de que a empresa contratada aceitou, para prorrogação do contrato, reduzir o valor do ajuste firmado para compatibilizá-lo com a média registrada em levantamento de orçamentos realizado entre os meses de outubro e dezembro de 2018 (peça 70, p. 31) ;
considerando que a unidade técnica bem ressaltou que, embora as medidas anunciadas para cumprimento do subitem 9.3.2 atendam o determinado pelo TCU, não se descarta a possibilidade de ulteriores análises, caso seja identificado pagamento em duplicidade, o que também se aplica aos demais comandos, na hipótese de constatação de novos indícios de irregularidades;
Os ministros do Tribunal de Contas da União, reunidos em sessão do Plenário, ACORDAM, por unanimidade, de acordo com os pareceres emitidos nos autos e com fundamento no art. 169, inciso V, do Regimento Interno, em considerar que foram adotadas medidas para atender as determinações dos subitens 9.3.1 a 9.3.3 do Acórdão 376/2018-TCU-Plenário; em dar ciência desta deliberação ao Sebrae; e em arquivar o processo.
1. Processo TC-Processo 030.350/2017-4 (REPRESENTAÇÃO) 
	1.1. Classe: VII.
	1.2. Representante: Associação Brasileira das Agências de Comunicação - Abracom (CNPJ 05.211.047/0001-18) .
	1.3. Unidade: Serviço Brasileiro de Apoio às Micro e Pequenas Empresas - Sebrae.
	1.4. Relatora: ministra Ana Arraes.
	1.5. Representante do Ministério Público: não atuou.
	1.6. Unidade Técnica: Secretaria de Controle Externo de Aquisições Logísticas (Selog) .
	1.7. Representação legal: Emerson Franco de Menezes (OAB/DF 52.306) representando a Abracom; Sérgio Thiago Costa Carazza (OAB/DF 23.452) e Larissa Moreira Costa (OAB/DF 16.745) representando o Sebrae; Luciano Inácio de Souza (OAB/DF 30.164) e outros representando a empresa Máquina da Notícia Comunicação Ltda.
	1.8. Determinações/Recomendações/Orientações: não há.

Associação Brasileira das Agências de Comunicação - Abracom (CNPJ 05.211.047/0001-18).

ANA ARRAES

Não atuou.

REPRESENTAÇÃO (REPR)

Secretaria de Controle Externo de Aquisições Logísticas (Selog).